臺灣板橋地方法院刑事判決　　　　　　　　　　　　九十二年度訴字第二二九四號
　　公　訴　人　臺灣板橋地方法院檢察署檢察官
　　被　　　告　丙○○
　　選任辯護人　李振生律師
　　被　　　告　甲○○
　　　　　　　　乙○○
右列被告等因槍砲彈藥刀械管制條例等案件，檢察官提起公訴（九十二年度偵字第一
六０二五號）後，聲請改依協商程序而為判決，本院判決如左：
    主  文
丙○○未經許可，寄藏可發射子彈具有殺傷力之改造玩具手槍，處有期徒刑壹年壹月
，併科罰金新臺幣壹萬元，罰金如易服勞役，以新臺幣玖佰元即銀元佰元折算壹日
，扣案之改造玩具手槍肆枝（槍枝編號0000000000至0000000000，含彈匣肆個）均沒
收；又連續未經許可，持有可發射子彈具有殺傷力之改造玩具手槍，處有期徒刑壹年
貳月，併科罰金新臺幣壹萬元，罰金如易服勞役，以新臺幣玖佰元即銀元佰元折算
壹日，扣案之改造玩具手槍貳枝（槍枝編號0000000000、0000000000，含彈匣壹個)
、子彈伍拾柒顆均沒收；又共同意圖為自己不法之所有，預備以強暴至使不能抗拒，
而取他人之物，處有期徒刑月。應執行有期徒刑貳年，併科罰金新臺幣貳萬元，罰
金如易服勞役，以新臺幣玖佰元即銀元佰元折算壹日，緩刑伍年。扣案之改造玩具
手槍陸枝（即槍枝編號0000000000至0000000000，含彈匣伍個)、子彈伍拾柒顆均沒
收。
甲○○共同意圖為自己不法之所有，預備以強暴至使不能抗拒，而取他人之物，處有
期徒刑月，如易科罰金，以佰元折算壹日。
乙○○共同意圖為自己不法之所有，預備以強暴至使不能抗拒，而取他人之物，累犯
，處有期徒刑月，如易科罰金，以佰元折算壹日。
    事實及理由
一、犯罪事實：
　(一)丙○○（另涉犯施用毒品部分由檢察官另案偵結）於民國九十一年六月間，在雲
  　林縣某處（起訴書漏未記載），受真實姓名年籍不詳綽號「老劉」之男子委託，
    未經許可，代為保管寄藏（起訴書誤載為受贈）具有殺傷力之仿衝鋒槍製造之玩
    具槍換裝土造金屬槍管之改造手槍乙支（即槍枝管制編號0000000000，含彈匣一
    個）、仿ＧＬＯＣＫ廠17型半自動手槍製造之玩具手槍換裝土造金屬槍管而成之
    改造手槍乙支（即槍枝管制編號0000000000，含彈匣一個）、仿ＦＮ廠半自動手
    槍製造之玩具手槍換裝土造金屬槍管而成之改造手槍二支（即槍枝管制編號0000
    000000、0000000000，含彈匣二個）及改造子彈六十八顆（起訴書誤載為二十四
    顆），其自彼時起即持有上開手槍子彈。
　(二)丙○○另基於持有具殺傷力之改造手槍暨子彈之概括犯意，先於九十一年六月間
  　，在桃園縣中壢市的某模型店（起訴書略載為不詳時間、地點），自行購買而持
    有已去除槍管內阻鐵而成之仿德林吉（ＤＥＲＲＩＮＧＥＲ）雙管之具有殺傷力
    之改造玩具手槍（俗稱海盜式掌心雷）乙支（即槍枝管制編號0000000000，槍內
    有二顆子彈，起訴書漏未記載此二顆子彈），復於九十一年七月間（起訴書略載
    為於不詳時間），在桃園縣觀音鄉某檳榔攤內，以新台幣三萬八千元之代價，購
    買具殺傷力之仿ＦＮ廠半自動手槍製造之玩具手槍換裝土造金屬槍管而成之改造
    手槍乙支（即槍枝管制編號0000000000，含彈匣一個）及子彈二十顆（起訴書誤
    載為六十四顆），並持有之。
　(三)嗣因不詳姓名年籍綽號「小陳」之人向丙○○介紹有賺錢之機會，邀丙○○攜帶
  　上開除海盜式掌心雷外之五把槍枝及二十六發子彈北上，丙○○於九十二年八月
    二十二日二十時許，前往台北市台大醫院與甲○○（前因煙毒及違反麻醉藥品管
    理條例等案件，經法院分別判處有期徒刑三年六月、一年、五年，經臺院高等法
    院以八十四年聲字第七０二號裁定應執行有期徒刑九年二月，尚未執行完畢，未
    構成累犯）會合後，二人再一同至苗栗縣苑裡交流道接乙○○（前於八十二年間
    ，因煙毒案件，經臺灣臺中地方法院判處有期徒刑三年六月，並經臺灣高等法院
    臺中分院駁回上訴確定，於九十年六月四日縮短刑期假釋期滿執行完畢）後，三
    人前往丙○○位於桃園縣楊梅鎮○○路九０二巷一０六號四樓住處，甲○○、乙○○及丙○○與姓名年籍不詳綽號「阿彬」之男子四人，遂共同基於為自己不法
    所有犯意聯絡，研擬計畫，預備持以上開槍械脅迫方式，至台北縣樹林市強盜賭
    場，至使在場之人無法抗拒，而使在場之人交付財物乙事之工作分配及事後如何
    分配所得款項事宜，並約定丙○○至少可獲得新臺幣十萬元之金額。嗣於九十二
    年八月二十三日二十時許，丙○○、乙○○、甲○○等人，至台北縣板橋市○○○街四十七巷巷口，準備駕駛八Ｎ－七一八五號自小客車，前往台北縣樹林市現
    場進行勘查目標時，為警查獲，並當場自丙○○身上之手提包內扣得具有殺傷力
    之仿衝鋒槍製造之玩具槍換裝土造金屬槍管之改造手槍乙支（含彈匣一個）、仿
    ＧＬＯＣＫ廠17型半自動手槍製造之玩具手槍換裝土造金屬槍管而成之改造手槍
    乙支（含彈匣一個）、仿ＦＮ廠半自動手槍製造之玩具手槍換裝土造金屬槍管而
    成之改造手槍二支（含彈匣二個）、改造子彈二十四顆、及注射針筒四支、安非
    他命一小瓶、燈泡吸食器乙組、行動電話三支。之後，再於同年月二十四日二時
    許，由警方帶同丙○○，在丙○○所駕駛之上開自小客車內之煙灰缸下，查獲其
    所有之具殺傷力之仿ＦＮ廠半自動手槍製造之玩具手槍換裝土造金屬槍管而成之
    改造手槍乙支（含彈匣一個）及彈匣內有子彈二顆，並於其位於桃園縣楊梅鎮○○路九０二巷一０六號四樓，查獲具殺傷力之仿德林吉（ＤＥＲＲＩＮＧＥＲ）
  　雙管手槍製造之玩具手槍去除槍管內阻鐵而成之改造手槍（俗稱海盜式掌心雷）
    乙支暨其槍身內有子彈二顆（起訴書漏未記載此二顆子彈），及各式子彈六十二
    顆。
二、證據：
    (一)、被告丙○○、甲○○於警詢及本院審理時之自白，被告乙○○於本院審理時
        之自白。
    (二)、臺北市政府警察局刑事警察大隊搜索扣押筆錄、扣押物品目錄表各二紙。
    (三)、查獲扣案手槍及子彈等照片六十四張。
    (四)、內政部刑事警察局九十二年八月二十九日刑鑑字第０九二０一六一四五三號
        槍彈鑑定書。
    (五)、內政部刑事警察局九十三年三月十一日刑鑑字第０九三００三一四一三號函
        。
    (六)、法務部調查局九十三年二月十九日調科參字第０九三０００六一二四０號鑑
        定通知書。
    (七)、扣案之改造玩具手槍六枝（槍枝編號0000000000至0000000000）及子彈九十
        顆。
三、本件經檢察官與被告丙○○、乙○○、甲○○於審判外達成協商之合意且被告三
    人已認罪，其合意內容為：(一)被告丙○○部分：願受科刑範圍為有期徒刑二年，
    併科罰金新臺幣二萬元，緩刑五年之宣告。(二)被告乙○○、甲○○部分：願受科
    刑範圍為有期徒刑三月，如易科罰金以三百元折算壹日。(三)被告甲○○部分：願
    受科刑範圍為有期徒刑三月，如易科罰金以三百元折算壹日。經查：被告丙○○
    所為犯罪事實(一)，係犯槍砲彈藥刀械管制條例第十一條第四項之寄藏可發射子彈
    具有殺傷力之改造玩具手槍罪、第十二條第四項之寄藏子彈罪；其所為犯罪事實
    (二)，係犯同條例第十一條第四項之持有可發射子彈具有殺傷力之改造玩具手槍罪
    、第十二條第四項之持有子彈罪；其所為犯罪事實(三)，係犯刑法第三百二十八條
    第一項、第五項預備強盜罪。公訴人就被告丙○○所為犯罪事實(一)部分，原本認
    係涉犯槍砲彈藥刀械管制條例第十一條第四項之持有可發射子彈具有殺傷力之改
    造玩具手槍罪、第十二條第四項之持有子彈罪，但「寄藏」之受人委託代為保管
    ，其保管之本身所為之「持有」，既係「寄藏」之當然結果，法律上自宜僅就「
　　寄藏」行為為包括之評價，不應另就「持有」予以論罪（最高法院七十四年台上
    字第三四００號判例可資參照）。嗣於本院審理時公訴人起稱變更起訴法條為同
    條例第十一條第四項之未經許可寄藏可發射子彈具有殺傷力之改造玩具手槍及第
    十二條第四項之寄藏子彈罪，本院自無庸變更起訴法條，附此敘明。又被告乙○○、甲○○二人所為，均係犯刑法第三百二十八條第一項、第五項預備強盜罪。
  　被告三人與真實姓名年籍不詳綽號「阿彬」之成年男子間，就預備強盜罪部分，
    均有犯意聯絡及行為分擔，均為共同正犯。又被告丙○○未經許可同時寄藏可發
    射子彈具殺傷力之上開改造玩具手槍暨子彈，以及先後二次未經許可同時購入而
    持有可發射子彈具殺傷力之上開改造玩具手槍暨子彈，各係以一行為同時觸犯二
    個罪名，均為想像競合犯，依刑第五十五條之規定，分別應從一重之未經許可寄
    藏可發射子彈具殺傷力之改造玩具手槍罪及從一重之未經許可持有可發射子彈具
    殺傷力之改造玩具手槍罪。而其先後於九十一年六月及七月間，二次購買犯罪事
    實(二)所示之手槍子彈其行為時間緊接，所犯罪名相同，顯係出於概括之犯意為之
    ，為連續犯，爰依刑法第五十六條之規定以一罪論，並加重其刑。又被告丙○○
    於警詢
　　時即坦承：伊係因朋友說有錢賺，於九十二年八月二十二日叫伊帶槍上臺北會合
  　，劃地圖給伊看，並告訴伊要搶賭場，這時伊才知道他們要伊帶槍上來是要搶賭
    場等情（詳見偵查卷第四頁反面），則據此可知，被告丙○○於九十一年六、七
    月間，受託「老劉」之託收受寄藏及自行購買而持有前開改造玩具手槍及子彈之
    彼時，均並非因預備強盜的目的而持有，故被告丙○○所犯上開三罪間，犯意各
    別，罪名互殊，應予分論併罰。公訴人認被告丙○○所犯上開三罪間，有方法結
    果之牽連關係，為牽連犯，容有誤會，併此敘明。又查被告乙○○曾於八十二年
    間，因煙毒案件，經臺灣臺中地方法院判處有期徒刑三年六月，並經臺灣高等法
    院臺中分院駁回上訴確定，於九十年六月四日縮短刑期假釋期滿執行完畢，有臺
    灣高等法院被告全國前案紀錄表在卷可稽，其於五年內再犯本件有期徒刑以上之
    罪，為累犯，應依法加重其刑。復查被告丙○○前未曾受有期徒刑以上刑之宣告
    ，有臺灣高等法院被告全國前案紀錄表附卷可稽，其因一時失慮，偶罹刑典，事
    後已坦承犯行，深具悔意，經此刑之宣告後，應知警惕而無再犯之虞，本院因認
    暫不執行其刑為當，予以宣告緩刑五年，用啟自新。綜上，本院認定之事實與上
    開協商合意之事實仍無不符，且上開協商合意並無刑事訴訟法第四百五十五條之
    四第一項所列情形之一，檢察官聲請改依協商程序而為判決，本院爰不經言詞辯
    論，於協商合意範圍內為協商判決。
四、至於扣案之改造玩具手槍共計六枝（即槍枝編號0000000000至0000000000）及子
    彈共計九十顆，此有臺北市政府警察局刑事警察大隊搜索扣押筆錄、扣押物品目
    錄表各二紙存卷可稽，復經本院調取上開手槍及子彈清點數量無誤，並有拍照存
    證之照片二紙在卷可考，故起訴書記載之扣案子彈為八十八顆，係有誤會，合先
    敘明。而上開手槍及子彈經送內政部警政署刑事警察局鑑定結果，其中五枝改造
    玩具手槍部分（即槍枝編號0000000000至0000000000），均為玩具手槍換裝土造
    金屬槍管而成之改造手槍，機械性能良好，可擊發適用子彈，具有殺傷力，另一
    枝改造玩具手槍（即槍枝編號0000000000 )係去除槍管內阻鐵而成之改造手槍，
    亦機械性能良好，認具有殺傷力；而扣案之子彈九十顆部分，其中二顆均係由玩
    具金屬彈殼加裝直徑６ｍｍ鋼珠組合而成之改造子彈，採樣一顆試射，無法擊發
    ，認不具殺傷力，其餘八十八顆（鑑定書誤載為八十六顆）土造子彈，採樣其中
    二十九顆試射結果，有九顆無法擊發，認不具殺傷力，二十顆可擊發，認具殺傷
    力，有該局九十二年八月二十九日刑鑑字第０九二０一六一四五三號槍彈鑑定書
    一份在卷可稽。則已採樣試射鑑驗的上開三十顆子彈，均已擊發，已不復具有殺
    傷力，另一顆直徑６ｍｍ鋼珠組合而成之改造子彈，雖未經試射擊發，然因與另
    一顆已試射之直徑６ｍｍ鋼珠組合而成之改造子彈種類相同，亦應認不具殺傷力
    。又因扣案之子彈彈頭直徑大小並不相同，而內政部警政署刑事警察局為子彈鑑
    定時，未就子彈扣案先後順序予以區別歸類後，再予以抽樣試射鑑驗，以致未抽
    樣試射之其餘五十九顆究係被告丙○○何時持有之子彈已無從查考，且該批子彈
    是否具有殺傷力亦有未明，故本院另行將該五十九顆子彈送法務部調查局鑑驗，
    請該局歸類後鑑驗是否具有殺傷力，該局以子彈組裝構造情形綜合分析研判，結
    果發現其中有二顆土造7mm browning子彈未完改裝改造不能擊發，其餘五十七顆
    子彈，配合適當槍枝發射，於近距離具有殺傷力，此有法務部調查局九十三年二
    月十九日調科參字第０九三０００六一二四０號鑑定通知書各一份在卷可考。綜
    上，扣案之改造玩具手槍六枝（槍枝編號0000000000至0000000000，含彈匣共五
    個）及子彈五十七顆，均具殺傷力，屬違禁物，均應依刑法第三十八條第一項第
    一款宣告沒收。另扣案之其餘三十三顆子彈，已經鑑驗後不具殺傷力，均非違禁
    物；又扣案之行動電話三支，衡情應係供日常生活對外聯繫通訊之工具，雖係被
    告甲○○、乙○○所有，無證據證明行動電話係專供預備強盜時聯絡使用，而扣
    案之注射針筒四支、安非他命一小瓶、燈泡吸食器乙組，並非供被告三人犯本案
    犯罪所用之物，均無從宣告沒收，附此敘明。
四、應適用之法條：刑事訴訟法第四百五十五條之四第二項、第四百五十五條之八，
　　槍砲彈藥刀械管制條例第十一條第四項、第十二條第四項，刑法第十一條前段、
  　第二十八條、第五十六條、第三百二十八條第一項、第五項、第五十五條、第四
　　十一條第一項前段、第四十七條、第五十一條第五款、第七十四條、第三十八條
  　第一項第一款，罰金罰鍰提高標準條例第一條前段、第二條。
五、本判決非有刑事訴訟法第四百五十五條之四第一項第一款、第二款、第四款、第
    第六款、第七款所定情形之一，或違反同條第二項規定，不得上訴。如不服本件
    判決者，得自收受判決送達之日起十日內，向本院提出上訴書狀，上訴於第二審
    法院。
中　　　華　　　民　　　國　　九十三　　年　　　十　　　月　　 二十 　　日
                                    臺灣板橋地方法院刑事第十四庭
                                        審判長法  官  徐蘭萍
                                              法  官  林漢強
                                              法  官  林淑婷
右正本證明與原本無異。
                                              書記官  廖貞音
中　　　華　　　民　　　國　　九十三　　年　　　十　　　月　　 二十 　　日
